【裁判字號】    95,重訴,437
【裁判日期】    950705
【裁判案由】    侵權行為損害賠償
【裁判全文】
臺灣臺北地方法院民事判決             95年度重訴字第437號
    原      告  盈宇實業股份有限公司
    法定代理人  庚○○
    訴訟代理人  陳恂如律師
    被      告  乙○○
    訴訟代理人  蔡宏修律師
上列當事人間請求侵權行為損害賠償事件，經本院刑事庭移送前
來，本院於95年 6月28日言詞辯論終結，判決如下：
    主      文
被告應給付原告新臺幣壹仟肆佰柒拾捌萬零柒佰柒拾陸元，及自
民國九十五年一月十二日起至清償日止按週年利率百分之五計算
之利息。
訴訟費用由被告負擔。
本判決於原告以新臺幣肆佰玖拾貳萬元供擔保後，得假執行。但
被告以新臺幣壹仟肆佰柒拾捌萬零柒佰柒拾陸元為原告供擔保後
，得免為假執行。
    事實及理由
一、原告主張：被告原於原告公司擔任會計職務，於任職期間內
    ，竟以偽造文書及偽造有價證券之方法侵占原告之支票、款
    項，合計取得新臺幣（下同）14,780,776元之不法所得，業
    經檢察官提起公訴。為此依侵權行為之法律關係提起本件訴
    訟，並於本院聲明：(一)被告應給付原告14,780,776元及自起
    訴狀繕本送達翌日起至清償日止，按年息百分之五計算之利
    息。(二)願供擔保請准為假執行之宣告（原告主張被告甲○○
    、己○○、丁○○、戊○○、丙○○依次分別為乙○○之父
    、母、姊、妹、胞弟，或為前開犯罪之共同正犯，或為幫助
    犯，或收受贓款，共同不法侵害原告之權利，亦應負連帶賠
    償責任部分之訴，因起訴不合法，另以裁定駁回之）。
二、被告辯稱：伊承認侵占原告上開款項之事實，惟現無資力清
    償等語，並於本院答辯聲明：(一)原告之訴及假執行之聲請均
    駁回。(二)如受不利判決，願供擔保請准宣告免假執行。
三、本件原告主張被告任職原告公司擔任會計一職，自民國87年
    1月12日起至91年4月21日止，連續侵占原告公司支票入己，
    並偽造支票55張，持以行使，領得9,074,493元；復自91年9
    月24日起至93年2 月27日止，連續侵占所持有之原告公司現
    金共 5,706,283元，合計侵占取得14,780,776元不法所得等
    事實，為乙○○所自認（見本院卷第68、73頁），自堪信為
    真實。
四、按因故意或過失，不法侵害他人之權利者，負損害賠償責任
    。故意以背於善良風俗之方法，加損害於他人者亦同，民法
    第一百八十四條第一項定有明文。本件被告乙○○既違法侵
    占原告公司支票、現金，致原告受有損害，原告得依侵權行
    為法律關係，請求被告賠償上開損害。從而，原告請求被告
    給付14,780,776元，及自起訴狀繕本送達翌日即95年1 月12
    日起至清償日止按年息百分之五計算之利息，於法有據，應
    予准許。又兩造陳明願供擔保聲請為宣告假執行或免為假執
    行，經核均與規定相符，爰分別酌定相當之擔保金額予以宣
    告之。
五、結論：本件原告之訴為有理由，依民事訴訟法第七十八條、
    第三百九十條第二項、第三百九十條第二項，判決如主文。
中    華    民    國    95    年    7     月    5     日
                  民事第四庭    法  官  林麗玲
以上正本，係照原本作成。
如對本判決上訴，須於判決送達後20日內向本院提出上訴狀
中    華    民    國    95    年    7     月    5     日
                                書記官  李承翰


司法院資訊處製作；財團法人民間司法改革基金會備份。
